Inventaris van het archief van W.F. baron Röell, (1781) 1793 - 1835 (1840)
Nationaal Archief, Den Haag
- Minister-kanselier, Minister van Staat, 1817-1835, J.
  - Beoordeeling door W.F. baron Röell der schikkingen, tusschen den Koning der Nederlanden en den Paus in 1827 vastgesteld tot regeling van het kerkelijk bestuur der Roomsch Katholieken. Met brieven over die kwesties van den heer Goubau d'Hovorst, directeur-generaal voor de zaken van den Roomsch-Katholieken eeredienst. Met retroacta 1815-1817., 1827-1830; 175; 1 pak
  - Vergelijkende staat van invoer in de havens van Amsterdam, Rotterdam en Antwerpen der hoofdartikelen van den grooten handel in 1828., 1829; 44; 1 omslag
- Lid van de Ridderschap van Holland, 1815-1835, K.
  - Verbalen van het verhandelde bij de Ridderschap van Holland., 1815-1840; 188; 1 pak Merendeel gedrukt.
    Van de verbalen ontbreken die van de 11de en 24ste vergadering (1823 en 1834).
    Met een brief van Van der Duyn aan Röell en diens antwoord, 1829.
    Tevens bevindt zich hierbij een omslag met brieven aan W. baron Röell van Hazerswoude, die na het overlijden van zijn vader in 1835 in de Ridderschap beschreven werd, 1835-1840.
- Voorzitter van de Staatscommissie tot herziening van het bestaande stelsel der in- en uitgaande rechten en accijnzen, 1820-1824, L.
  - Minuten van rapporten van W.F. baron Röell aan den Koning over den staat des handels, over de accijnzen en over het aan hem verleenen van een adellijken titel., 1819 Juni 4-1820 November 25; 100; 1 omslag
  - Algemeen Reglement op den dienst van de Entrepôts van de Administratie der In- en Uitgaande Regten en der Accijnsen, en Eenige aanwijzingen omtrent de Entrepôts, en Aanmerkingen op de belasting van Koopmansgoederen bij publieken Verkoop., 1819-1820; 153; 1 omslag Gedrukt.
  - Rapporten der commissie, ingesteld in 1820 tot herziening van het stelsel der in- en uitgaande rechten, en briefwisseling met Gogel, Saxe, Van der Hoop, Smeer, Rodenhuis, Huyttens Kerremans, Lecocq., 1820-1821; 162; 1 pak
- Voorzitter van de Commissie tot bevordering van de Landbouw, 1822-1826, M.
  - Stukken betreffende een onderzoek naar de mogelijkheid van verbetering van den staat van den landbouw door regulering van de graanhandel., 1816-1828; 150A-150B; 2 pakken
    Röell was lid van de commissie benoemd bij Koninklijk besluit van 7 maart 1822 no. 12.
    - Memories en correspondentie, met retroacta 1816-1817, 1822-1828, 150A
    - Couranten, kamerstukken, petities en pamfletten, 1816-1826, 150B
  - Briefwisseling met den heer M. Plissart over den graanhandel en over maatregelen betrekkelijk den handel., 1824; 112; 1 omslag
- Voorzitter van de Staatscommissie tot herziening van het Hoger Onderwijs, 1828-1830, N.
  - Missives van den Minister van Binnenlandsche Zaken aan W.F. baron Röell, als voorzitter der commissie tot herziening van het Hooger onderwijs, ingesteld bij Koninklijk besluit van 11 April 1828 no. 100. Met eenige minuten van antwoord., 1828 April 22-1829 Maart 4; 126; 1 omslag
  - Openingsrede van W.F. baron Röell in de commissie, ingesteld bij Koninklijk besluit van 13 April 1828 no. 100 tot herziening van het Hooger onderwijs., 127; 1 omslag
  - Punten van overweging voor de commissie, ingesteld bij Koninklijk besluit van 1828 ter herziening van het Hooger Onderwijs. Met bijbehoorende stukken., 1828-1829; 128; 1 pak Gedrukt.
  - Consideratiën over de vraagpunten B1 en B2 door den hoogleeraar J. de Gelder te Leiden., 1828 Mei 20; 133; 1 deel
  - Memorie, ingezonden bij de Commissie van het Hooger onderwijs door den heer Leclercq, lid der Commisie en getiteld: "Faut-il une faculté de théologie catholique dans les universités?", 1828; 134
  - Brieven over het Hooger onderwijs aan W.F. baron Röell, alphabetisch gerangschikt naar de namen der schrijvers., 1828-1829; 135; 1 omslag
    In den omslag bevindt zich eene lijst van de namen der schrijvers, ca.1925.
  - Voorloopig antwoord op de punten van overweging, voorgesteld aan de Commissie benoemd bij Koninklijk besluit van 1828, betreffende herziening van het Hooger onderwijs., 1829; 129; 1 omslag
  - Rapport der Commissie, ingesteld bij Koninklijk besluit van 1828 ter raadpleging over sommige punten het Hooger onderwijs betreffende., 1830; 130; 1 deel Gedrukt.
  - Aanmerkingen van W.F. baron Röell op de redactie van het rapport der Commissie voor het Hooger onderwijs., 1830; 131; 1 omslag
  - Stukken betreffende de taal, waarin de colleges aan de verschillende universiteiten gehouden moeten worden, bestaande in een "Advis" van W.F. baron Röell en brieven over deze kwestie van prof. dr. W. A. van Hengel en ds. W. Broes, prof. Pruis van der Hoeven en De Geer., 1828 en 1829; 132; 1 omslag
  - Brochures en dagbladartikelen over het Hooger onderwijs., 1827-1829 en z.d.; 136; 1 omslag
  - Memorie getiteld: Projet de mesures en faveur de l'université établie à Leide. Met memorie van toelichting, ingediend bij Lodewijk Napoleon., 1807 Februari; 137; 1 omslag Gedrukt.
  - Rapporten aan den Koning van de Commissie tot de formatie der openbare en Koninklijke hoogescholen en de aanmoediging der geleerden., 1807 April-Juni; 138; 1 omslag Gedrukt.
  - Rapport aan den Koning van de Commissie, benoemd bij besluiten van 15 Augustus en 8 November 1808 omtrent het stelsel van openbaar onderwijs., 139; 1 deel Gedrukt.
  - Rapport van de eerste sectie van den Staatsraad naar aanleiding van de ontwerpen omtrent het Hooger onderwijs, aangeboden door de Commissie, daartoe benoemd bij besluiten van 15 Augustus en 8 November 1808., 140; 1 omslag Gedrukt.
  - Uittreksels, gemaakt door W.F. baron Röell, uit de bestaande verordeningen uit 1818 omtrent de universiteit te Bonn., 1828; 141; 1 omsalg
  - Concept-reglement voor het onderwijs in de wiskunde aan het gymnasium te Amsterdam, vermoedelijk ontworpen door W.F. Röell, en aan de curatoren van het Athenaeum aldaar overgegeven door M. Lemans. Bevat ook het reglement van het gymnasium te Hanau "Leges illustris gymnasii Hasso-Hanoici civibus praescriptae", 9 October 1783., z.d. en 1783; 142; 1 omslag
  - Koninklijke boodschap, ontwerp van wet op het openbaar onderwijs, met de processen-verbaal over dat ontwerp. Met missive houdende de intrekking van het wetsontwerp d.d. 27 Mei 1830., 1829-1830; 143; 1 omslag Gedrukt.
  - Rapport adressé au Roi par la commission nommée par l'arrêté de Sa Majesté du 19 fevrier 1829 no. 4 pour la revision des dispositions existantes sur l'instruction moyenne. Met brieven van den minister van Binnenlandsche Zaken aan W.F. baron Röell., 1830; 144; 1 omslag Gedrukt.
  - Antwoord op de aanteekeningen van den heer Hoofdinspecteur van het Middelbaar en Lager onderwijs op de aan hem ter hand gestelde nota, betreffende de bemoeienis van het Gouvernement met hetzelve, opgemaakt door W.F. baron Röell., z.d.; 145; 1 omslag
  - Aanmerkingen op het ontwerp van wet omtrent het onderwerp, opgesteld op verzoek van den heer R. W. J. baron van Pabst van Bingerden. Met brieven aan W.F. baron Röell., 1829 en 1830; 146; 1 omslag
  - Memorie opgesteld door den heer Van den Ende, inspecteur van het Middelbaar en Lager onderwijijs., z.d.; 147; 1 omslag
  - Extract vervaardigd door W.F. baron Röell uit het werk van den heer P. de Raadt: De wetten op het lager onderwijs in het Koningrijk der Nederlanden geschiedkundig beschouwd, als een eigendom der Noord-Nederlanden., 1830; 148; 1 omslag
  - Missive van den staatsraad Van Royen (1828) en schrijven uit 1829 ten geleide van een reglement en eene regeling der lesuren van de middelbare school te 's-Gravenhage., 1828-1829; 149; 1 omslag
- Letterkundige en historische aantekeningen en uittreksels, O.
  - Letterkundige aanteekeningen en extracten uit boekwerken, door W.F. Röell, benevens dictaten en gelegenheidsverzen., 1777-1834; 190; 1 pak
  - Aanteekeningen van W.F. Röell naar aanleiding van een werk over heerlijke rechten door Daniël Hooft Gerritz., bedenkingen van A. P. Twent, en beschouwingen van P. J. de Bye, P. Damen, Van Aylva, (1802-1810), en enkele gedrukte rekestenover heerlijke rechten aan de Staten-Generaal (1818)., 1802-1818; 191; 1 omslag
  - Korte aanteekeningen over allerlei politieke en persoonlijke gebeurtenissen., 1809-1819; 56; 1 omslag
  - "Aanvangen" van opstellen over verschillende zaken, o.a. over de zindelijkheid, en over het verhuren van zijne pastorie te Koudekerk, door den heer Eland, predikant aldaar, getiteld: Verkeerdheden, enz., z.d.; 62; 1 omslag
  - Notice sur le second voyage du Czar Pierre le Grand en Hollande (1697-1698), rédigé par le baron W.F. Röell en mars 1812 sur la demande de Monsieur de Smirnoff, consul général de Russie à Amsterdam., 117; 1 omslag
  - Opstel door W.F. Röell, getiteld "Voorafspraak" met beschouwingen over bekende Staatslieden in de Republiek in verband met het schrijven van herinneringen en over zijn eigen loopbaan., 1813; 201; 1 omslag
  - Vertaling van een fragment van Strick van Linschoten's boek: Vertraute Briefe, während eines Durchflugs durch ein Theil der Nordlichen Provinzen des Königreichs der Niederlände im Sommer des Jahres 1817., 57; 1 omslag
  - "Mémoires sur divers objets d'économie politique" par le chevalier Frédéric-Emmanuel Grunwald à Bellevaux, Bouillon., 1817-1823; 36; 1 omslag
  - Uittreksel uit een boekje getiteld: De omwenteling van 1813 in Nederland onpartijdig beschouwd, 1819 en waarvan de heer Ouwerkerk de Vries de schrijver schijnt te zijn., 98; 1 omslag
  - Extract uit het werk: Betrachtungen über den 19. Artikel der deutschen Bundesakte von I. I. Eichhoff., 1820; 102; 1 omslag
  - Artikel, verschenen in Le vrai libéral no. 170 van 18 Juni 1820, over Les documents historiques et réflexions sur le gouvernement de Hollande van Louis Bonaparte., 58; 1 omslag Afschrift.
  - Extracten uit boeken, o.a. uit de Histoire de la session de 1815 par J. Fiévée; uit Leven van Maurits Lynslager, door A. Loosjes., ca. 1828; 61; 1 omslag
    Hierbij eenige couranten, 1826-1828.
  - Stukken betreffende het door d'Estrades veronderstelde bestaan van Gedenkschriften, door prins Willem I nagelaten. Met brieven van Groen van Prinsterer en De Mey van Streefkerk., 1834; 197; 1 omslag
- Particuliere stukken, P.
  - "Journal d'un petit voyage de Hanau à Strasbourg et Basle" in 1786, door W.F. Röell geschreven., 198; 1 deeltje
  - Stukken betreffende het beleggen van gelden., 1793-1833; 187; 1 pak
    Bevat:
    prijscouranten der effecten, 1793-1800
    statuten en reglementen van binnen- en buitenlandse banken, 1793-1833
    kwitaties van belegde gelden, 1801.
  - Papieren betrekkenlijk de wisselbank te Amsterdam, opgesteld ter gelegenheid van zeker adres, door onderscheiden ingezetenen aan het Staatsbewind in 1802 ingeleverd ter voorkoming eener heffing van 1% op de bezittingen tot herstel van de wisselbank., 9; 1 omslag
  - Stukken betreffende het door hem uit de nalatenschap van luitenant-admiraal Van Kinsbergen ontvangen legaat en inzake zijn benoeming en optreden als administrateur van het Van Kinsbergen Fonds., 1819, 1828, 1834 en z.d.; 200; 1 omslag
  - Levensbeschrijving, door W.F. baron Röell opgesteld., 1823; 202; 1 omslag
    Röell schreef hierbij: Deze schets is oorspronkelijk opgesteld in 1823 en vervolgens naar mate der omstandigheden uitgebreid.
  - Notitie van door mij gemaakte aanteekeningen om te worden geraadpleegd bij het in orde brengen mijner gedenkschriften of herinneringen, over de regeering van Koning Willem I., ca. 1833; 203; 1 omslag
    De Gedenkschriften van Röell zijn, zooals hierboven vermeld is, uit de collectie geraakt en bevinden zich in de collectie-Jorissen, sub no. 66. Zie: Verslagen omtrent 's Rijks Oude Archieven, XLVIII (1925), deel I, blz. 293. Zie hierbij ook no. 60 van dezen inventaris.
  - Oude inventaris van de verzameling papieren, afkomstig van W.F. baron Röell., ca. 1905; 204; 1 deel
    Hierin is de nieuwe nummering van dezen inventaris in potlood aangeteekend, met aanvullingen, 1926.